【裁判字號】    99,審易,1815
【裁判日期】    990805
【裁判案由】    妨害名譽
【裁判全文】
臺灣高雄地方法院刑事判決            99年度審易字第1815號
公  訴  人  臺灣高雄地方法院檢察署檢察官
被      告  甲○○
上列被告因妨害名譽案件，經檢察官提起公訴（99年度偵緝字第
596 號），本院判決如下：
    主  文
甲○○犯恐嚇危害安全罪，累犯，處有期徒刑陸月，如易科罰金
，以新臺幣壹仟元折算壹日。
    事  實
一、甲○○前於民國96年間，因詐欺案件，經本院以96年度簡上
    字第594 號判處有期徒刑3 月，嗣經裁定減刑為有期徒刑1
    月15日，並於97年2 月4 日易科罰金執行完畢。詎甲○○不
    知悔改，以其前妻賴淑萍名義申設之會員帳號「tw00000000
    」、「遊戲帳號：tＺ000000000 」，以及自己設定之暱稱「
    張君啞小妹妹」登入松崗科技股份有限公司之網路遊戲「絲
    路」，因不明原因不滿同為「絲路」玩家而暱稱為「斷情夢
    」（起訴書誤載為斷夢情）之丙○○，明知在「絲路」之公
    開對話頻道所傳遞之訊息，所有參與「絲路」遊戲之不特定
    玩家均得以觀覽知悉，竟基於公然侮辱、意圖散佈於眾而散
    布文字誹謗，以及恐嚇危害安全之犯意，於民國98年7 月5
    日晚間7 時許，在「絲路」網路遊戲之公開頻道，傳遞「ㄋ
    ㄊㄇㄉ」（即妳他媽的）、「桿羚羊」（即幹妳娘）、「黃
    淫葉- 黃月淫」、「淫~~蕩」等足以貶損丙○○名譽之粗鄙
    文字，公然侮辱丙○○，同時並散布「聽說妳昨天ㄝ在發騷
    」、「妳老公是死ㄌ逆‧‧‧一堆香腸你不會ㄑ含喔」、「
    問你ㄟ你老公不能滿足你吼凸- 不然你怎常再徵種馬啊-你
    需求量大還是你老公不行ㄌ」、「死亡證明機排夢死亡原因
    （因為哈很久沒解決哈死ㄉ）史上第一人」等影射丙○○性
    慾需索無度，而常向異性徵求發生性行機會等文字，而指摘
    、傳述足以毀損丙○○名譽之事，且同時傳遞「給你3 天ㄉ
    時間- 交待後事」、「你自己要注意喔‧‧‧你先死ㄌ怎麼
    辦你全家還沒死ㄝ」等以加害生命之文字訊息，恐嚇丙○○
    ，致使丙○○因而心生畏懼，致生危害於安全。
二、案經丙○○訴由臺東縣警察局大武分局報告臺灣臺東地方法
    院檢察署呈請臺灣高等法院檢察署檢察長核轉臺灣高雄地方
    法院檢察官偵查起訴。
    理  由
一、被告甲○○明知證人即告訴人丙○○於警詢中所為之陳述，
    為被告以外之人於審判外之陳述，具有刑事訴訟法第159 條
    規定，不得為證據之情事，而於本院審判期日，未聲明異議
    ，本院審酌告訴人於警詢所為陳述作成時之狀況，並無任何
    違反自由意志或遭製作筆錄員警誘導陳述之情形，認為適當
    ，依刑事訴訟法第159 條之5 第2 項之規定，為傳聞法則之
    例外，具有證據能力。另告訴人於98年12月24日偵訊時所為
    之陳述，係於檢察官面前所為，且由檢察官依法告知具結義
    務及偽證之處罰後，經具結後所為之證詞，此有證人結文及
    偵訊筆錄各1 份在卷可參（見臺灣臺東地方法院檢察署98年
    度偵字第2176號偵查卷第7 頁至第9 頁），被告就告訴人於
    偵查中所為之陳述，於本院審判期日，未曾主張或提及檢察
    官在偵查時有不法取供之情形，而客觀上亦無任何證據顯示
    告訴人於該次偵訊時所為之陳述，有何顯不可信之情況，自
    應認告訴人於偵查中所為之證述，具有證據能力。
二、訊據被告固不否認有於上揭時間，在松崗科技股份有限公司
    之網路遊戲「絲路」，以暱稱「張君啞小妹妹」登入遊戲，
    並在「絲路」遊戲不特定玩家得以共見共聞之公開對話頻道
    ，傳遞如附表所示之訊息，惟矢口否認有何公然侮辱、誹謗
    與恐嚇危害安全之犯行，辯稱：除附表編號十所示之訊息，
    係針對告訴人所為之表示，其餘訊息，並非針對暱稱為「斷
    情夢」之告訴人，而係毫無意義的隨便發表訊息，不具任何
    意義云云。
三、經查：
  (一)告訴人之姓名為「丙○○」，告訴人在「絲路」遊戲之角色
    暱稱為「斷情夢」，而被告在「絲路」網路遊戲之公開對話
    頻道傳遞如附表編號二至編號四所示之訊息，其中編號二所
    示「ㄋㄊㄇㄉ」、「桿羚羊」譯成白話文即為「你他媽的」
    與「幹妳娘」，而附表編號三、四所示「雞月葉- 黃淫葉-
    黃月淫- 老機排- 絲路老機排」、「絲~~~~~ 路雞排月~~~
    葉~~越~~~ 淫~~~ 蕩瘋狂小喇叭」，則有辱罵告訴人淫蕩之
    意函，除經告訴人於本院審理時證述綦詳外，並有「絲路」
    遊戲擷取畫面7 張，以及松崗科技股份有限公司函、賴淑萍
    個人戶籍資料查詢結果、甲○○全戶戶籍資料查詢結果、通
    聯調閱查詢單各1 份附卷可稽。
  (二)參酌告訴人曾於偵查中陳稱：伊因遭被告不斷攻擊，不知與
    被告有何誤會，因此於98 年6月初，曾以私密對話頻道聯繫
    被告，將伊自己真實姓名告知被告，並表示伊為鄰長，如持
    續攻擊，將至大武分局控告被告，此後，被告仍在公開對話
    頻道以不堪入目字眼對其辱罵，並將其名字加入髒話裡等語
    （見同上偵查卷第8 頁），以及證人即同為「絲路」網路遊
    戲玩家乙○○證稱：「（問：你的角色遊戲名稱？）答：死
    去活來」、「（問：張君啞小妹妹在絲路遊戲的對話頻道刊
    登「機排夢~~聽說妳昨天ㄝ在發騷喔- ㄋㄊㄇㄉ妳老公是死
    ㄌ逆- 大五桿羚羊分局一堆相腸你不會ㄑ含喔」，你認為所
    謂的雞排夢是指誰？）答：雞排夢就是指斷情夢，因為被告
    之前曾表示斷情夢在賣雞排，之後就以雞排夢稱呼斷情夢」
    等語（見本院卷第40頁至第41頁），顯示被告知悉告訴人所
    從事之職業，而對告訴人有一定之認識，核與告訴人證稱其
    曾告知被告真實姓名一節相符，堪認告訴人前述偵查中之證
    述，應為真實。而附表編號三所示「雞月葉- 黃淫葉- 黃月
    淫- 老機排- 絲路老機排」之訊息，將「雞月葉」之「雞」
    字去除，乃告訴人的名字「月葉」，而上開訊息中「黃淫葉
    - 黃月淫」的六字，其中「黃淫葉」的第二個字「淫」與「
    黃月淫」的第二個字「月」相互對調，即得出告訴人姓名「
    丙○○」，其中「黃月淫」第三個字「淫」與「黃淫葉」第
    三字「葉」對調，亦得出告訴人姓名「丙○○」，是被告僅
    係在上開訊息中有關於告訴人姓名中插入「雞」、「淫」等
    字，一般熟識告訴人或知悉告訴人真實姓名之「絲路」遊戲
    玩家，均能從附表編號三所示「雞月葉- 黃淫葉- 黃月淫-
    老機排- 絲路老機排」之訊息中，窺知被告傳訊上開訊息中
    所稱「雞月葉」、「老機排」、「絲路老機排」均係指告訴
    人，且將「淫」字穿插在告訴人姓名中，亦有暗喻告訴人淫
    蕩，而予以侮辱之意。
  (三)再對照附表編號一所示「雞月葉- 雞排夢- 雞伯母- 老雞排
    等你告我喔- 不然滾出絲路」，其中「雞月葉」、「老雞排
    」，與前述附表編號三所示之「雞月葉」、「老機排」用語
    幾乎相同，堪認被告在「絲路」網路遊戲中，常以「雞排」
    或「機排」之方式稱呼告訴人，在部分情形，則在「雞排」
    或「機排」中加上告訴人姓或名，甚或加上告訴人暱稱「斷
    情夢」的部分字眼之方式，稱呼告訴人，則附表編號一所示
    之訊息，自係針對告訴人所為，是附表編號一所謂「雞排夢
    」，自屬被告在「絲路」之網路遊戲中對告訴人所為之稱呼
    無誤。準此以言，被告散布如附表編二所示「機排夢~~聽說
    妳昨天ㄝ在發騷喔- ㄋㄊㄇㄉ妳老公是死ㄌ逆- 大五桿羚羊
    分局一堆相腸你不會ㄑ含喔」等語，其中「機排夢」與附表
    編號一所示之「雞排夢」，雖有使用「機」字或「雞」字之
    不同，不過其發音同一，均應係指告訴人無誤。而附表編號
    二所示訊息中所謂「ㄋㄊㄇㄉ」乃指「你他媽的」，則經告
    訴人證述在卷，參酌證人乙○○證稱「（問：在絲路的遊戲
    中，比較骯髒的文字是否不能打上去？）答：是的，因為很
    多遊戲都有發生玩家在上面辱罵，所以伺服器的公司，都會
    做設定比較骯髒的文字是沒有辦法打上去的」等語，堪認被
    告係因網路遊戲為排除玩家恣意在遊戲中發表侮辱性言語，
    而設定無法輸入侮辱性字句之程式，因而選取「你他媽的」
    語句中第一個注音符號代替，從而，一般對國字與注音符號
    有所認識之網路遊戲玩家，均應能理解「ㄋㄊㄇㄉ」就是指
    「你他媽的」，被告辯稱：係一時打錯云云，要無可採。又
    「趕羚羊」或「桿羚羊」乃取「幹你娘」或「幹妳娘」之諧
    音，通常暗指「幹你娘」或「幹妳娘」，則曾經媒體報導，
    而為臺灣地區民眾所知悉，則告訴人證稱：附表編號二所示
    訊息中所謂「桿羚羊」係指「幹妳娘」等語，應屬真實。從
    而，被告在「絲路」網路遊戲中散布如附表編二所示「機排
    夢~~聽說妳昨天ㄝ在發騷喔- ㄋㄊㄇㄉ妳老公是死ㄌ逆- 大
    五桿羚羊分局一堆相腸你不會ㄑ含喔」之訊息，不僅係針對
    告訴人所為，且其使用「ㄋㄊㄇㄉ」及「桿羚羊」等粗穢言
    語，乃屬毫無意義之謾罵，而構成公然侮辱，至於被告上開
    訊息中指稱告訴人「昨天ㄝ在發騷」、「妳老公是死ㄌ逆‧
    ‧‧一堆香腸你不會ㄑ含」，則影射告訴人性慾難耐，如同
    告訴人配偶不在世，欲想與其他複數男性口交之不實事項，
    因在傳統道德標準中，婦女負有對丈夫忠誠之義務，被告上
    開訊息影射告訴人性行為開放，自足以貶損告訴人之社會評
    價，而構成誹謗。
  (四)附表編號四、編號五、編號七、編號八、編號九所示訊息中
    ，均有被告用以在「絲路」網路遊戲中稱呼告訴人所使用之
    「雞排月」、「老機排」、「機排夢」、「機排」等用語，
    堪認上開訊息均係針對告訴人而為。附表編號四所示訊息中
    表示告訴人「淫蕩」，乃屬對告訴人之謾罵，而構成侮辱。
    附表編號五及編號八所示「給你3 天ㄉ時間- 交待後事喔」
    、「自己要注意喔- 老機排你先死ㄌ怎麼辦你全家還沒死ㄝ
    」等訊息，限定期限要求告訴人交代後事，以及要求告訴人
    「注意」，如果先死了怎麼辦，隱喻告訴人之生命，可能在
    未來遭受不測，而離開人世，致需特別注意自身安全，並先
    行交代後事，以一般人立於告訴人之立場，均會擔心自身生
    命之安全遭受威脅，而心生畏懼，告訴人於偵查及本院審理
    中均亦表示：被告要求交代後事，感覺被恐嚇，擔心被告對
    其不利等語（見同上偵查卷第8 頁、本院卷第37頁至第38頁
    ），顯示被告傳遞如附表編號五及編號八所示之訊息，確實
    造成告訴人心生畏懼，則被告此部份以文字對告訴人進行恫
    嚇，自應構成恐嚇。附表編號七及編號九所示「機排夢- 問
    你ㄟ妳老公不能滿足你吼凸- 不然你怎常再徵種馬阿- 你需
    求量大還是你老公不行ㄌ你好可憐喔」、「死亡證明機排夢
    死亡原因（因為哈很久沒解決哈死ㄉ）史上第一人」等訊息
    ，均有指摘告訴人性慾需索無度，常要求與配偶以外之男性
    ，發生性行為之不實事實，而足以造成告訴人名譽受損，而
    構成誹謗。
  (五)被告雖辯稱：附表編號一至編號九所示之訊息，均非針對任
    何人而發表，乃屬無意義之訊息云云。然被告散布如附表編
    號三所示之訊息中，實已吐露其謾罵之對象為「丙○○」，
    再對照附表編號二所示之訊息，以及附表編號一所示之訊息
    ，可知被告在「絲路」網路遊戲中，常以「雞排」或「機排
    」之方式稱呼告訴人，在部分情形，則在「雞排」或「機排
    」中加上告訴人姓或名，甚或加上告訴人暱稱「斷情夢」的
    部分字眼之方式，稱呼告訴人，已如前述，堪認被告散布如
    附表所示之訊息，確係針對告訴人，被告前揭所辯，已難採
    信。且被告並非第一次在「絲路」遊戲中散布侮辱告訴人之
    字句，此觀「絲路」遊戲擷取畫面7 張中，顯示被告散布如
    附表編號一所示之訊息時，證人乙○○曾以暱稱「死去活來
    」表示：夢姐還真能忍等語（見警卷第17頁），為告訴人抱
    屈，另被告散布如附表編號四所示之訊息時，則有暱稱為「
    霹靂弓（聯盟）」表示：該吃藥ㄉ又出現嚕等語（見警卷第
    19頁），而為告訴人抱屈，證人乙○○並於本院證稱：「可
    以看出被告的言語對象就是指斷情夢」等語（見本院卷第40
    頁），顯示「絲路」遊戲之玩家，對於被告散布如附表所示
    之訊息，乃針對告訴人所為，均有一定之認識，益證被告所
    辯，不足採信。此外，被告並不否認告訴人曾表示將對其提
    告（見本院卷第49頁），核與告訴人於偵查中證稱：「我‧
    ‧‧並且告訴他，他持續攻擊我，我就會到大武分局告他」
    等語相符（見同上偵查卷第8 頁），而觀諸附表編號一、編
    號二、編號六所示之訊息，均有提及「老機排等你告我喔」
    、「大五分局」、「大武分局」等字樣，顯係針對告訴人曾
    向被告表示欲至大武分局對被告提出告訴乙節所發表之言論
    ，自係針對告訴人所為，是被告辯稱：其所為如附表編號一
    至編號九所示之訊息，均非針對告訴人云云，顯係片面卸責
    之詞，要無可採。
  (六)被告雖於本院審判期日，表示：其欲提出有關於告訴人在「
    絲路」網路遊戲對話頻道中所為言論之相關資料，正在準備
    ，尚未完成等語。因本院曾於99年6 月23日進行準備程序，
    相隔近一個月，始於99年7 月22日進行審判，如被告有任何
    資料，原可於一個月內備齊，縱一個月內不足完成，倘被告
    已著手整理相關資料，亦應有部分資料可提供本院參酌，惟
    被告並未提出任何資料供本院參酌，是否係因被告知悉告訴
    人居住處所，遠在臺東，如經常往返臺東與高雄開庭，將造
    成告訴人時間與金錢之勞費，而意圖延滯訴訟，即非無疑。
    因被告所整理之資料，既然僅係關於告訴人在「絲路」網路
    遊戲中所發表之言論，所涉及者，乃有關告訴人是否亦涉犯
    刑事責任問題，而與本案被告應否構成公然侮辱、誹謗或恐
    嚇危害安全乙事無涉，而與本案待證事實無重要關係，依刑
    事訴訟法第163 條之2 第2 項第2 款規定，本院因此認無調
    查之必要，附此敘明。
  (七)綜上，本案事證明確，被告上揭公然侮辱、加重誹謗、恐嚇
    危害安全之犯行，均堪認定，應予依法論科。
四、論罪科刑：
  (一)核被告所為，係犯刑法第309 條第1 項之公然侮辱罪、同法
    第310 條第2 項之散布文字誹謗罪、同法第305 條之恐嚇危
    害安全罪。檢察官於起訴書之犯罪事實，業已記載被告散布
    如附表編號八所示「算算你更年期ㄝ快到ㄌ- 自己要注意喔
    - 機排你先死ㄌ怎辦你全家還沒死ㄝ」之訊息，而上開訊息
    除有挑釁之意味，並無對告訴人謾罵或指摘、傳述足以毀損
    告訴人名譽之事，但訊息中暗示如告訴人先死，其家人將無
    所依靠，則具有恐嚇意函，而應構成刑法第305 條之恐嚇危
    害安全罪，檢察官於起訴書所引法條部分，漏未引用刑法第
    305 條，應予補充。
  (二)被告於同一日，在「絲路」網路遊戲之公開對話頻道，以「
    ㄋㄊㄇㄉ」（即妳他媽的）、「桿羚羊」（即幹妳娘）、「
    黃淫葉- 黃月淫」、「淫~~蕩」等文字辱罵告訴人，因係基
    於侮辱告訴人之單一目的而同時所為之數個舉動，因其侵害
    之法益同一，且數行為係在密切接近之時間、地點實施，各
    行為之獨立性極為薄弱，依一般社會健全觀念，在時間差距
    上，難以強行分開，在刑法評價上，應視為數個舉動之接續
    施行，應屬接續犯，而為包括之一罪。另被告在「絲路」網
    路遊戲之公開對話頻道，散布「聽說妳昨天ㄝ在發騷」、「
    妳老公是死ㄌ逆‧‧‧一堆相腸你不會ㄑ含喔」、「問你ㄟ
    你老公不能滿足你吼凸- 不然你怎常再徵種馬啊- 你需求量
    大還是你老公不行ㄌ」、「死亡證明機排夢死亡原因（因為
    哈很久沒解決哈死ㄉ）史上第一人」等文字誹謗告訴人，以
    及傳遞「給你3 天ㄉ時間- 交待後事」、「你自己要注意喔
    ‧‧‧你先死ㄌ怎麼辦你全家還沒死ㄝ」等訊息恐嚇告訴人
    ，亦各係基於誹謗與恐嚇告訴人之單一目的而同時所為之數
    個舉動，依同一理由，亦為接續犯而成立一個散布文字誹謗
    罪與一個恐嚇危害安全罪。
  (三)被告於同一日在「絲路」網路遊戲之公開對話頻道，除以粗
    鄙文字辱罵告訴人，以及散布足以毀損告訴人名譽之不實訊
    息外，並同時傳遞文字訊息恐嚇告訴人，乃一個行為同時觸
    犯公然侮辱、散布文字誹謗、恐嚇危害安全等三罪名，為想
    像競合犯，應依刑法第55條之規定，從一重之恐嚇危害安全
    罪論處。
  (四)公訴意旨雖漏未就被告以附表編號五所示「老機排- 你在哪
    啊- 消失ㄌ嗎- 給你3 天ㄉ時間- 交待後事喔」等恐嚇告訴
    人訊息部分，予以起訴，然該部分與前述經論罪科刑之恐嚇
    部分，以及經論罪科刑之公然侮辱、散布文字誹謗部分，各
    具有接續犯之實質上一罪關係，以及想像競合犯之裁判上一
    罪關係，自為起訴效力所及，本院自得併為審理。
  (五)被告前因詐欺案件，經法院判處有期徒刑3 月，嗣經裁定減
    刑為有期徒刑1 月15日，並於97年2 月4 日執行完畢，有臺
    灣高等法院被告前案紀錄表1 份在卷可佐，被告於有期徒刑
    執行完畢後，5 年內故意再犯本件有期徒刑以上之罪，為累
    犯，應依刑法第47條第1 項規定加重其刑。
  (六)本院審酌被告除前述構成累犯之前科紀錄外，即無其他犯罪
    之紀錄，此有前述被告前案紀錄表1 份附卷可憑，被告為成
    年人士，如其與告訴人有任何糾紛或衝突，理應尋求溝通或
    其他理性、和平之手段與態度為之，竟無端在不特定網路遊
    戲玩家得以觀覽之對話頻道中，對同為「絲路」網路遊戲之
    玩家告訴人，公然以前揭粗鄙語句辱罵告訴人，以及影射告
    訴人性慾氾濫而毀損告訴人之名譽，造成告訴人的難堪，更
    以文字恐嚇方式，擾亂告訴人生活之安寧秩序，造成告訴人
    陷於隨時可能遭被告不理性攻擊之恐懼中，被告犯後，飾詞
    狡辯，毫無悔意，自不宜輕罰，爰量處如主文所示之刑，併
    諭知易科罰金之折算標準，以資懲儆。
據上論斷，應依刑事訴訟法第299 條第1 項前段，刑法第309 條
第1 項、第310 條第2 項、第305 條、第55條、第47條第1 項、
第41條第1 項前段，刑法施行法第1 條之1 ，判決如主文。
本案經檢察官杜妍慧到庭執行職務。
中    華    民    國    99    年    8     月    5     日
                  刑事第十庭  法  官  高增泓
以上正本證明與原本無異。
如不服本判決，應於判決送達後10日內，向本院提出上訴狀。
中    華    民    國    99    年    8     月    5     日
                              書記官  王淑娟
附錄本案論罪科刑法條全文：
刑法第309條
公然侮辱人者，處拘役或 3 百元以下罰金。
以強暴犯前項之罪者，處1年以下有期徒刑、拘役或5百元以下罰
金。
刑法第310條
意圖散布於眾，而指摘或傳述足以毀損他人名譽之事者，為誹謗
罪，處1 年以下有期徒刑、拘役或5 百元以下罰金。
散布文字、圖畫犯前項之罪者，處2 年以下有期徒刑、拘役或1
千元以下罰金。
對於所誹謗之事，能證明其為真實者，不罰。但涉於私德而與公
共利益無關者，不在此限。
刑法第305條
以加害生命、身體、自由、名譽、財產之事，恐嚇他人致生危害
於安全者，處2年以下有期徒刑、拘役或3百元以下罰金。
附表：
┌──┬──────────────┬──────────┐
│編號│內容                        │備註                │
├──┼──────────────┼──────────┤
│一  │雞月葉- 雞排夢- 雞伯母- 老雞│警卷第17頁          │
│    │排等你告我喔- 不然滾出絲路  │                    │
├──┼──────────────┼──────────┤
│二  │機排夢~~聽說妳昨天ㄝ在發騷喔│警卷第18頁          │
│    │- ㄋㄊㄇㄉ妳老公是死ㄌ逆- 大│                    │
│    │五桿羚羊分局一堆相腸你不會ㄑ│                    │
│    │含喔                        │                    │
├──┼──────────────┼──────────┤
│三  │雞月葉- 黃淫葉- 黃月淫- 老機│警卷第18頁          │
│    │排- 絲路老機排              │                    │
├──┼──────────────┼──────────┤
│四  │絲~~~~~ 路雞排月~~~ 葉~~越  │警卷第19頁          │
│    │~~~ 淫~ ~~蕩瘋狂小喇叭      │                    │
├──┼──────────────┼──────────┤
│五  │老機排- 你在哪啊- 消失ㄌ嗎- │警卷第20頁          │
│    │給你3 天ㄉ時間- 交待後事喔  │                    │
├──┼──────────────┼──────────┤
│六  │不在意遊戲ㄉ是妳- 說死全家ㄉ│警卷第21頁          │
│    │ㄝ是妳-烏龍院ㄝ是妳- 密我頻 │                    │
│    │ㄉ還是妳- 你有完沒完啊喔喔- │                    │
│    │--還有大武分局 啃           │                    │
├──┼──────────────┼──────────┤
│七  │機排夢- 問你ㄟ妳老公不能滿足│警卷第22頁          │
│    │你吼凸-不然你怎常再徵種馬阿-│                    │
│    │你需求量大還是你老公不行ㄌ你│                    │
│    │好可憐喔                    │                    │
├──┼──────────────┼──────────┤
│八  │算算你更年期ㄝ快到ㄌ- 自己要│警卷第22頁          │
│    │注意喔- 機排你先死ㄌ怎辦你全│                    │
│    │家還沒死ㄝ                  │                    │
├──┼──────────────┼──────────┤
│九  │死亡證明機排夢死亡原因（因為│警卷第22頁          │
│    │哈很久沒解決哈死ㄉ）史上第一│                    │
│    │人                          │                    │
├──┼──────────────┼──────────┤
│十  │段情夢- 你說要告我- 又直直密│警卷第23頁          │
│    │我- 不要用那種濫招數裝清高- │                    │
│    │我還是那句話- 等你所說ㄉ通知│                    │
└──┴──────────────┴──────────┘

司法院資訊處製作；財團法人民間司法改革基金會備份。
